# 这是抽逃资金么

提问人：cbbc 时间：2013-05-10 21:21:30
请教一个问题：遇到一个单位，该单位在增资前现金账面是红数 18 万元（ 7 月底）， 8 月份增资 30 万元，增资后从银行提出现金 20 万元，现金账面成为蓝数 2 万元，工商局在查账时，说这 20 万元资金去向不明，是抽逃资金，非要作为抽逃资金罚款。请问，这是抽逃资金么？。

回答人：chenyiwei
不清楚具体情况。由于“抽逃出资”在法律上没有严格的定义，工商在判断此类问题时应有一定的自由裁量权，并应考虑《关于股东借款是否属于抽逃出资行为问题的答复》（工商企字[2002]180号）、《国家工商行政管理总局关于山东省大同宏业投资有限公司是否构成抽逃出资行为问题的答复》（工商企字[2003]63号）等个案批复的精神。建议与工商部门沟通，并咨询律师。